【裁判字號】    95,交易,88
【裁判日期】    950428
【裁判案由】    公共危險等
【裁判全文】
臺灣板橋地方法院刑事判決              95年度交易字第88號
公  訴  人  臺灣板橋地方法院檢察署檢察官
被      告  乙○○
                    號1樓
上列被告因公共危險等案件，經檢察官提起公訴（九十五年度偵
字第二二０五號），被告於準備程序中對被訴之事實為有罪陳述
，本院合議庭裁定由受命法官獨任行簡式審判程序，並判決如下
：
    主  文
乙○○服用酒類，不能安全駕駛動力交通工具而駕駛，處有期徒
刑肆月，如易科罰金，以參佰元折算壹日。又因過失傷害人，處
有期徒刑陸月，如易科罰金，以參佰元折算壹日。應執行有期徒
刑捌月，如易科罰金，以參佰元折算壹日。
    事  實
一、乙○○明知服用酒類不能安全駕駛動力交通工具者，不得駕
    駛；且明知其自民國九十五年一月十七日下午六時三十分起
    至同日下午九時許止，在台北市○○○路某餐廳內與友人飲
    酒作樂，已達酒醉不能安全駕駛動力交通工具之程度，猶在
    飲酒後於同日下午九時許，駕駛車號Ｋ４－１０７６號自小
    貨車，欲送友人返回台北縣中和市南勢角住處。詎於同日下
    午十時三十分許，乙○○駕駛上開動力交通工具行經台北縣
    永和市○○路四四九號前，自南往北方向行駛，本應注意在
    劃有分向限制線之路段，不得駛入來車之車道內；並應注意
    車前狀況，隨時採取必要之安全措施，以防止危險之發生；
    而依當時天氣情朗，夜間有照明，柏油路面乾燥，道路無缺
    陷之路況，並無不能注意之情事，竟在超越前車時任意跨越
    雙黃分向限制線至對向車道，復因飲酒後無法正確辨識路況
    及適切操控車輛，且未注意車前狀況，隨時採取必要之安全
    措施，而撞及對向車道上由李永明所騎乘車號ＦＲＺ－５０
    ２號機車，致李永明人、車倒地，而受有外傷性蜘蛛膜下腔
    出血、硬腦膜下出血、顱內出血、左臀骨移位、左脛前骨骨
    折、下排牙齒鬆動等傷勢。乙○○於車禍發生後，在有偵查
    權限之警察機關尚未知悉犯人前，主動報警，並陳報自己之
    姓名、車禍地點，在現場等候警方前來處理，自首而接受裁
    判。嗣經台北縣政府警察局永和分局員警據報前往上開肇事
    地點處理時，於同日下午十一時零四分經測試乙○○呼氣酒
    精濃度結果，其呼氣所含酒精濃度達每公升０．八六毫克，
    而查悉上情。
二、案經台灣板橋地方法院檢察署檢察官指定被害人李永明之子
    甲○○代行告訴，並經台北縣政府警察局永和分局報請同署
    檢察官偵查起訴，乙○○於準備程序中對被訴之事實為有罪
    陳述，本院合議庭裁定由受命法官獨任行簡式審判程序。
    理  由
一、訊據被告乙○○對於上揭時、地，因酒後駕車肇事致被害人
    李永明受傷之犯罪事實，於警詢時及偵審中均坦承不諱，核
    與代行告訴人甲○○指訴之情節相符，並有呼氣酒精濃度測
    定報告表、道路交通事故調查報告表（一）、（二）、現場
    圖、台大醫院診斷證明書各一紙，肇事現場照片十二張在卷
    可稽。
二、按汽車駕駛人飲用酒類後，其吐氣所含酒精濃度超過每公升
    ０．二五毫克以上者，不得駕車；又汽車行駛時，駕駛人應
    注意車前狀況及兩車併行之間隔，並隨時採取必要之安全措
    施；在劃有分向限制線之路段，不得駛入來車之車道內；道
    路交通安全規則第一百十四條第二款、第九十四條第三項、
    第九十七條第二款分別定有明文。被告既領有合格之駕駛執
    照，有相當之駕駛經驗，對上開規定自不能諉為不知，詎其
    竟不注意上開安全規定，且依肇事當時之天氣情朗，夜間有
    照明，柏油路面乾燥，道路無缺陷之路況，並無不能注意之
    情事，意疏於注意，於酒後任意駕車，復未注意車前狀況（
    被告於審理中已自承在撞擊前未發現被害人李永明之機車）
    ，在超車時侵入對向車道，因而肇事致被害人李永明受傷，
    被告對本件車禍之發生顯有過失。而被害人李永明因本件車
    禍致受有外傷性蜘蛛膜下腔出血、硬腦膜下出血、顱內出血
    、左臀骨移位、左脛前骨骨折、下排牙齒鬆動等傷勢，亦有
    上開台大醫院診斷證明書可證，已如前述，則被告之過失行
    為與被害人李永明傷害間，具有相當因果關係。本案事證明
    確，被告之酒後駕車公共危險及過失傷害犯行，洵堪認定。
三、核被告所為，係犯刑法第一百八十五條之三酒後駕車公共危
    險罪、同法第二百八十四條第一項前段（起訴書略載為第二
    百八十四條第一項）之過失傷害罪。被告酒醉駕車，因而致
    人受傷，依法應負刑事責任，所犯過失傷害部分應依道路交
    通管理處罰條例第八十六條第一項規定，加重其刑二分之一
    。又被告於過失傷害犯罪後，在有偵查權限之警察人員尚未
    發覺前，即主動報警告知犯罪事實並在場等候接受裁判，符
    合刑法第六十二條前段自首之要件，應依前開規定減輕其刑
    ，並依先加後減之例加減之。被告所犯上開公共危險、過失
    傷害二罪間，犯意各別，構成要件互殊，應分論併罰。爰審
    酌被告之素行（無前科），酒醉之程度，對本件車禍之發生
    有完全之過失，被害人李永明所受之傷勢嚴重，及被告肇事
    後坦承犯行，但尚未與被害人李永明及其家屬達成和解，賠
    償損害（被害人家屬請求新台幣一千萬元，後降為八百萬元
    ，被告僅願賠償一百萬元），犯罪所生之危害等一切情狀，
    分別量處如主文所示之刑，均諭知易科罰金之折算標準，並
    定其應執行之刑及易科罰金之折算標準，以資懲儆。
據上論斷，應依刑事訴訟法第二百七十三條之一第一項、第二百
九十九條第一項前段，刑法第一百八十五條之三、第二百八十四
條第一項前段、第六十二條前段、第四十一條第一項前段、第五
十一條第五款，道路交通管理處罰條例第八十六條第一項，罰金
罰鍰提高標準條例第一條前段、第二條，判決如主文。
本案經檢察官侯名皇到庭執行職務。
中    華    民    國    95    年    4     月    28    日
                          臺灣板橋地方法院交通法庭
                              法  官  鄭  水  銓
以上正本證明與原本無異。
如不服本判決，應於判決送達後十日內，向本院提出上訴狀。
                              書記官  張  惠  芳
中    華    民    國    95    年    5     月    3     日
附錄本案論罪科刑法條全文：
刑法第一百八十五條之三
服用毒品、麻醉藥品、酒類或其他相類之物，不能安全駕駛動力
交通工具而駕駛者，處一年以下有期徒刑、拘役或三萬元以下罰
金。
刑法第二百八十四條
因過失傷害人者，處六月以下有期徒刑、拘役或五百元以下罰金
，致重傷者，處一年以下有期徒刑、拘役或五百元以下罰金。
從事業務之人，因業務上之過失傷害人者，處一年以下有期徒刑
、拘役或一千元以下罰金，致重傷者，處三年以下有期徒刑、拘
役或二千元以下罰金。


司法院資訊處製作；財團法人民間司法改革基金會備份。
